---
output: github_document
---

<!-- README.md is generated from README.Rmd. Please edit that file -->

```{r, include = FALSE}
knitr::opts_chunk$set(
  collapse = TRUE,
  comment = "#>",
  fig.path = "man/figures/README-",
  out.width = "100%"
)
```

# fmi

Dados atualizados do World Economic Outlook. 

O FMI não oferece API específica para dados atualizados do World Economic Outlook. Contudo, o [dashboard](https://www.imf.org/external/datamapper) do datamapper permite que determinados indicadores sejam baixados diretamente do site, sem a necessidade de se perder nos muitos links do site do Fundo (nem mesmo se aventurar no complicado mundo do smdx). Esse pacote atualizará automaticamente os dados enquanto o datamapper existir.

Os dados, divididos por indicadores, estão em formato tidy e contêm, todos, três colunas: país, ano e valor.

Dados disponíveis:

- desemprego
- inflação
- dívida bruta do governo
- dívida líquida (grau de endividamento)
- pib a preços correntes
- crescimento do pib
- pip per capita
- pip por paridade do poder de compra
- saldo em transações correntes
- saldo em transações correntes em porcentagem do pib

## Instalação

``` r
remotes::install.github("fernandobastosneto/fmi")
```

## Exemplos

```{r example}
library(fmi)
library(magrittr)

fmi::gdpgrowth %>%
  dplyr::filter(pais == "Brazil")

```

```{r}

fmi::transacoescorrentes %>% 
  dplyr::filter(pais == "Brazil")

```

```{r}
fmi::dividaliquida %>% 
  dplyr::filter(pais == "Brazil")
```
```{r}
fmi::dividabruta %>% 
  dplyr::filter(pais == "Brazil") %>% 
  dplyr::arrange(desc(ano))
```
